臺灣高等法院刑事判決　　　　　　　　94年度上易字第1569號
上　訴　人　臺灣新竹地方法院檢察署檢察官
被　　　告　乙○○
　　　　　　　　　　現另案在臺灣新竹監獄執行中
上列上訴人因被告竊盜等案件，不服臺灣新竹地方法院93年度易
字第460號，中華民國94年5月12日第一審判決（起訴案號：臺灣
新竹地方法院檢察署93年度偵字第1013號），提起上訴，本院判
決如下：
    主  文
原判決關於加重竊盜、普通竊盜及定執行刑之部分均撤銷。
乙○○共同連續攜帶兇器、毀越安全設備竊盜，累犯，處有期徒
刑10月。
    事  實
一、乙○○前曾犯違反毒品危害防制條例案件，經本院分別判處
    有期徒刑1年、10月，應執行1年8月確定，而於92年9月30日
    縮刑期滿執行完畢。詎仍不知悔改，基於為自己不法所有之
    概括犯意，先與甲○○（上訴後，已撤回上訴而確定）共同
    基於為自己不法所有之竊盜犯意，於附表所示之時、地，攜
    帶甲○○所有客觀上足供兇器使用之利剪1把（未扣案），
    以附表所示之方法，先後竊取蘇明仁、林清文如附表所示之
    財物得手。嗣經警於93年2月4日17時許，查獲甲○○另涉嫌
    其他竊盜案件後始循線查悉上情。嗣乙○○又於民國93年6
    月16日凌晨3時30分許，駕駛之LT-8527號自小客車搭載友人
    彭瓊瑤（亦由原審另行審結），行經東藝行銷有限公司（下
    簡稱東藝公司）設於新竹市○○街34巷11號之倉庫，竟另行
    與彭瓊瑤基於為自己不法所有之犯意聯絡，進入上開無人居
    住且未上鎖之倉庫內，共同以徒手竊取東藝公司存放之「38
    度金門特級高粱600毫升裝」60 瓶、「58度金門特級高粱
    750毫升裝」48瓶、「58度特級金門高粱300毫升裝」24瓶。
    得手後，旋載至彭瓊瑤在新竹市○○路125號住處藏放，並
    由彭瓊瑤將前述「58度金門特級高粱750 毫升裝」24瓶，於
    同年月18日出售予不知情之許竣誠。嗣於93 年6月20日17時
    30分許為警查獲，並在彭瓊瑤住處及乙○○上述汽車內，起
    出尚未及銷贓之其餘高粱酒共59瓶。
二、案經新竹市警察局及新竹市警察局第一分局報請臺灣新竹地
    方法院檢察署檢察官偵查起訴。
    理  由
一、上揭事實，業據被告乙○○於檢察官偵查、原審審理、本院
    審理中，均坦承不諱，核與共犯被告甲○○、彭瓊瑤於偵查
    及原審準備程序、審理時所為供述相符，亦與被害人即「快
    又美」電腦割字公司職員丙○○、群益補習班總務主任林清
    文及被害人即東藝公司負責人倪金木之指述，證人許竣誠於
    警詢時之證述之情節相符，並有新竹市警察局93年2月4日於
    被告新竹市○○路582巷29號住處搜索扣押錄暨扣押物品目
    錄表、贓證物品認領保管收據、車籍作業系統—查詢認可資
    料、新竹市警察局第一分局搜索筆錄、扣押物品收據、扣押
    物品目錄表、出貨單、東藝公司經濟部公司執照各1紙、照
    片8張在卷可稽。本件事證已臻明確，被告之犯行堪以認定
    ，應依法論科。
二、查被告供竊取附表所示財物之工具利剪1把，雖未扣案，但
    既足以剪斷鐵窗，足見必甚為銳利，客觀上已足對於人之生
    命、身體構成威脅，自屬兇器之一種；而鐵窗本有防閑之作
    用，自屬安全設備之一種，是核被告持利剪1把破壞他人鐵
    窗而自鐵窗處進入行竊（附表所示部分）之所為，係犯刑法
    第321條第1項第2、3款之攜帶兇器、毀越安全設備之加重竊
    盜罪。另核被告前述93年6月16日所為係犯刑法第320條第1
    項之普通竊盜罪。被告先後多次竊盜犯行，時間緊接，所犯
    構成要件相同，顯係出於概括之犯意為之，為連續犯，爰依
    刑法第56條之規定以刑法第321條第1項第2、3款之攜帶兇器
    、毀越安全設備竊盜罪一罪論，並加重其刑。被告就上述加
    重竊盜犯行與普通竊盜犯行，各與被告甲○○、彭瓊瑤間，
    有犯意聯絡與行為分擔，應分別論以共同正犯。查被告前曾
    犯違反毒品危害防制條例案件，經本院分別判處有期徒刑1
    年、10月，應執行1年8月確定，而於92年9月30日縮刑期滿
    執行完畢，此有本院被告全國前案紀錄表附卷可稽，其於上
    開有期徒刑執行完畢後5年內，再犯本件有期徒刑以上之罪
    ，為累犯，應依刑法第47條規定加重其刑，並遞加重之。
三、原審以被告事證明確，而予論科，固非無見。惟查關於附表
    所示犯行部分，被告係持利剪1把破壞他人鐵窗而自鐵窗處
    進入行竊，其所為應係犯刑法第321條第1項第2、3款之攜帶
    兇器、毀越安全設備之加重竊盜罪；原審就此部分竟僅論以
    攜帶兇器竊盜罪，於法顯有違誤；另被告前述93年6月16日
    犯行與附表所示之犯行，時間緊接，所犯之犯罪基本事實、
    構成要件均相同，顯係出於概括之犯意為之，為連續犯，應
    以加重竊盜一罪論，惟原判決竟論以數罪，亦有未洽。檢察
    官上訴意旨，就附表所示犯行部分，指摘原判決漏未論毀越
    安全設備竊盜罪責，非無理由，應由本院將原判決關於加重
    竊盜、普通竊盜及定執行刑之部分均撤銷改判。爰審酌被告
    不思以正當途徑獲取財富，竟於深夜進入商家及他人營業處
    、倉庫竊取財物，危害社會治安，惟念其犯罪後已知坦承犯
    行等情狀，量處如主文第2項所示之刑，以示懲儆。
四、至被告與甲○○共同竊盜所用之利剪1把，因未扣案無以定
    ，爰不併為沒收之諭知，附此敘明。
據上論斷，應依刑事訴訟法第369條第1項前段、第364條、第299
條第1項前段，刑法第28條、第56條、第321條第1項第2款、第3
款、第47條，判決如主文。
本案經檢察官李良忠到庭執行職務。
中　　華　　民　　國　　94　　年　　10　　月　　31　　日
　　　　　　　　　刑事第六庭審判長法　官  許國宏
　　　　　　　　　　　　　　　　  法　官  楊貴志
　　　　　　　　　　　　　　　　  法　官  林銓正
以上正本證明與原本無異。
不得上訴。
                                  書記官  陳玲憶
中　　華　　民　　國　　94　　年　　10　　月　　31　　日
附錄：本案論罪科刑法條全文
中華民國刑法第321條第1項第2款、第3款
犯竊盜罪而有左列情形之一者，處六月以上、五年以下有期徒刑
：
二  毀越門扇、牆垣或其他安全設備而犯之者。
三  攜帶兇器而犯之者。
附表
┌──┬──────┬────┬──────┬───────┬─────┐
│編號│ 時間及地點 │被害人　│方法　　　　│得手之財物　　│　 備註　 │
├──┼──────┼────┼──────┼───────┼─────┤
│1　 │92年12月15日│蘇明仁　│攜帶客觀上足│philips pentiu│於乙○○新│
│　　│凌晨新竹市西│（由該公│以危害人生命│m廠牌電腦主機 │竹市○○路│
│　　│大路603號「 │司之職員│、身體安全之│、不詳廠牌電腦│582巷29號 │
│　　│快又美」電腦│丙○○指│利剪1把，剪 │主機、飛瑞廠牌│起獲贓物ph│
│　　│割字公司（無│證）    │斷鐵窗安全設│不斷電系統、切│ilips電腦 │
│　　│人居住）。  │　　　　│備後侵入行竊│割機各1台、新 │主機及不斷│
│　　│　　　　　　│　　　　│。          │臺幣（下同）1 │電系統各1 │
│　　│　　　　　　│　　　　│　          │千元。　      │台。      │
├──┼──────┼────┼──────┼───────┼─────┤
│2 　│92年12月22日│林清文　│同前　　　　│電腦主機2台。 │因得手後觸│
│　　│凌新竹市東大│　　　　│　　　　　　│　　　　　　　│動警鈴，未│
│　　│路一段95號群│　　　　│　　　　　　│　　　　　　　│及取走竊得│
│　　│益補習班建物│　　　　│　　　　　　│　　　　　　　│財物。    │
│　　│（無人居住）│　　　　│　　　　　　│　　　　　　　│          │
│    │。          │        │            │              │          │
└──┴──────┴────┴──────┴───────┴─────┘
